cs: Typ skořepiny chrániče: S gelovou náplní; Tvrdá skořepina; Plástev; Vnitřní vložka; Nízký profil; S podšívkou ze síťoviny; Měkká skořepina; Strukturální rameno; Jiné
hr-HR: Vrsta školjke jastučića: Prožeto gelom; Tvrda ljuska; Saće; Unutarnji umetak; Niski profil; Obloženo mrežom; Mekana ljuska; Strukturno rame; Ostalo
tr: Ped kabuk tipi: Jel katkılı; Sert kaplama; Petek dokulu; İç ek parça; Düşük profilli; File astarlı; Yumuşak dış yüzey; Yapısal omuz; Diğer
ro-RO: Tipul de carcasă al pad-ului: Infuzat cu gel; Carcasă dură; Fagure; Inserție internă; Profil redus; Căptușit cu plasă; Carcasă moale; Umăr structural; Altele
sk-SK: Typ plášťa chrániča: S pridaným gélom; Pevný obal; Včelí plást; Vnútorná vložka; Nízky profil; Podšité sieťovinou; Mäkký obal; Štrukturálne ramená; Iné
it: Tipo di guscio del pad: Infuso con gel; Guscio rigido; A nido d'ape; Inserto interno; A basso profilo; Foderato in rete; Guscio morbido; Spalla strutturale; Altro
fi: Pehmusteen ulkopinnan tyyppi: Geelitäytteinen; Kova kuori; Kennorakenne; Sisäinen insertti; Matala profiili; Verkkovuorattu; Pehmeä kuori; Rakenteellinen olkapää; Muu
en: Pad shell type: Gel infused; Hard shell; Honeycomb; Internal insert; Low profile; Mesh lined; Soft shell; Structural shoulder; Other
sv: Skaltyp för dyna: Gelfylld; Hårt skal; Bikakestruktur; Invändig insats; Låg profil; Nätfodrad; Mjukt skal; Strukturerad axel; Övrigt
ja: パッドシェルタイプ: ジェル注入; ハードシェル; ハニカム; 内部インサート; ロープロファイル; メッシュ裏地; ソフトシェル; 構造的ショルダー; その他
th: ประเภทเปลือกแผ่นรอง: ผสานเจล; เปลือกแข็ง; รังผึ้ง; ส่วนเสริมด้านใน; โลว์โปรไฟล์; ซับในตาข่าย; เปลือกอ่อน; โครงไหล่; อื่นๆ
pl: Typ skorupy ochraniacza: Z dodatkiem żelu; Twarda skorupa; Plaster miodu; Wewnętrzna wkładka; Niski profil; Z podszewką z siateczki; Miękka skorupa; Wzmocnienie na ramiona; Inne
ko: 패드 쉘 유형: 겔 인퓨즈드; 하드쉘; 벌집형; 내부 인서트; 로우 프로파일; 메시 안감; 소프트쉘; 구조적 어깨; 기타
pt-PT: Tipo de concha da almofada: Com infusão de gel; Revestimento rígido; Favo de mel; Inserção interna; Perfil baixo; Forro em malha; Revestimento suave; Ombro estrutural; Outro
bg-BG: Тип на корпуса на подложката: С вграден гел; Твърд корпус; Тип „пчелна пита“; Вътрешна вложка; Нисък профил; С мрежеста подплата; Мек корпус; Структурно рамо; Друго
ru: Тип внешней оболочки защиты: С гелевым наполнителем; Жесткий каркас; Сотовая структура; Внутренняя вставка; Низкопрофильная; С сетчатой подкладкой; Мягкий каркас; Структурная плечевая; Другое
lt-LT: Apsaugos išorinio sluoksnio tipas: Su geliu; Kietas apvalkalas; Korio struktūros; Vidinis įdėklas; Žemo profilio; Su tinkleliu; Minkštas apvalkalas; Struktūrinis petys; Kita
sl-SI: Vrsta školjke ščitnika: Z gelom; Trda lupina; Satje; Notranji vložek; Nizek profil; Z mrežasto podlogo; Mehka lupina; Strukturirano ramensko; Drugo
es: Tipo de carcasa de la almohadilla: Con infusión de gel; Cubierta dura; Panal; Inserto interno; Perfil bajo; Forrado con malla; Cubierta blanda; Hombro estructural; Otro
nb: Skallstil på beskyttelse: Med gelé; Hardt skall; Bikake; Innvendig innlegg; Lav profil; Fôret med netting; Mykt skall; Strukturell skulder; Annet
el: Τύπος κελύφους μαξιλαριού: Εμποτισμένο με τζελ; Σκληρό κέλυφος; Κυψελωτό; Εσωτερικό ένθετο; Χαμηλό προφίλ; Με διχτυωτή επένδυση; Μαλακό κέλυφος; Ενισχυμένος ώμος; Άλλο
hu: Páncélkialakítás típusa: Géllel töltött; Kemény héj; Méhsejt; Belső betét; Alacsony profilú; Hálós bélésű; Puha héj; Strukturális váll; Egyéb
nl: Pad shell type: Met gel; Hardshell; Honingraat; Intern inzetstuk; Low-profile; Met meshvoering; Softshell; Structurele schouder; Overig
zh-CN: 打击垫外壳类型: 注入凝胶; 硬壳; 蜂窝结构; 内部插件; 贴合型; 网眼内衬; 软壳; 结构性肩部; 其他
pt-BR: Pad tipo de carcaça: Infusão de gel; Casco rígido; Favo de mel; Encaixe interno; Perfil baixo; Forrado com malha; Casco macio; Ombro estrutural; Outro
zh-TW: 護墊外殼類型: 注入凝膠; 硬殼; 蜂巢狀; 內置墊片; 輕薄型; 網眼內襯; 軟殼; 肩部結構; 其他
de: Typ der Polsterschale: Mit Gel-Füllung; Hartschale; Wabenstruktur; Interner Einsatz; Niedriges Profil; Mit Mesh gefüttert; Softshell; Strukturelle Schulter; Sonstige
vi: Loại vỏ đệm: Tích hợp gel; Vỏ cứng; Tổ ong; Tấm đệm chèn bên trong; Nhỏ gọn; Lót lưới; Vỏ mềm; Vai chịu lực; Khác
da: Type pudeskal: Gelinfuseret; Hård skal; Bikubestruktur; Indvendigt indlæg; Lav profil; Foret med mesh; Blød skal; Strukturel skulder; Anden
fr: Type de structure de la protection: Infusé de gel; Coque rigide; Nid d’abeilles; Insert interne; Profil bas; Doublure en maille; Coque souple; Épaule structurelle; Autre